臺灣花蓮地方法院民事裁定
111年度補字第272號
原      告  楊仁惠  
    主  文
原告應於收受本裁定送達後10日內補繳第一審裁判費新臺幣1,21
0元，逾期不補，即駁回其訴。　　　
    理  由
一、上列原告與被告施素純等人間請求終止租賃契約等事件，原
    告起訴未據繳納足額之裁判費。按訴訟標的之價額，由法院
    核定；核定訴訟標的之價額，以起訴時之交易價額為準；無
    交易價額者，以原告就訴訟標的所有之利益為準；以一訴主
    張數項標的者，其價額合併計算之，但所主張之數項標的互
    相競合或應為選擇者，其訴訟標的價額，應依其中價額最高
    者定之，民事訴訟法第77條之1第1項、第2項、第77條之2第
    1項分別定有明文。再按因租賃權涉訟，其租賃定有期間者
    ，以權利存續期間之租金總額為準；其租金總額超過租賃物
    之價額者，以租賃物之價額為準；未定期間者，動產以二個
    月租金之總額為準，不動產以二期租金之總額為準，民事訴
    訟法第77條之9亦有明文。末按優先購買權為財產權之一種
    ，其因此涉訟，應就其爭買之標的物價額計算裁判費用。
二、查本件原告先位訴之聲明主張兩造間就花蓮市○○段00000地
    號土地（下稱系爭土地）之不定期租賃契約自起訴狀繕本送
    達被告之日起終止，核屬因租賃權涉訟。依被告所提之公證
    書所載，系爭土地之租金每期（即每年）為新臺幣(下同)60
    ,000元，故本件為不定期租賃，訴訟標的價額應以二期租金
    之總額即120,000為準。次查，原告備位訴之聲明一主張調
    整租金數額，請求被告承租系爭土地之每年租金自起訴狀繕
    本送達起調整為84,272元，且未載明存續期間，依民事訴訟
    法第77條之10規定，以十年計算其存續期間，其訴訟標的價
    額核定為842,720元【計算式：84,272元/年×10年＝842,720
    元】。另查，原告備位訴之聲明二主張被告就系爭土地應以
    至少7,419,600元之價格（計算式：32,400元/平方公尺*229
    平方公尺＝7,419,600元）優先承買，故其訴訟標的價額應核
    定為7,419,600元。
三、從而，原告所為先位、備位聲明乃屬互相競合或應為選擇者
    ，依首揭規定，應依其中價額最高者聲明定之，本件訴訟標
    的價額核定為7,419,600元，應徵第一審裁判費74,458元，
    扣除前繳裁判費3,000元，尚應補繳71,458元。茲依同法第2
    49條第1項但書規定，裁定如主文。
中　　華　　民　　國　　111 　年　　11　　月　　30　　日
                  民事第一庭  法　官　陳雅敏
以上正本係照原本作成。
如不服本裁定關於核定訴訟標的價額部分，應於送達後10日內向
本院提出抗告狀，並繳納抗告費新臺幣1,000元；其餘關於命補
繳裁判費部分，不得抗告。
中　　華　　民　　國　　111 　年　　12　　月　　1 　　日
                    　　      書記官　胡旭玫